# 请教陈版：客户问题

提问人：跨度防护 时间：2018-03-21 18:15:20
被审单位A，销售合同中各方为，买方：B；需方：C。B负责定期与A进行结算并支付货款；C为实际使用货物单位，C向A下发货物使用计划，负责货物的验收、检验，并在验收单上签字确认，A向C开具销售发票。 请教陈版：上述业务中： 1 、对于A来说，客户是A还是B？ 2 、账面的应收账款以及发函对应的客户应记录A还是B？ 3 、如果客户是B，是不是意味着A开票不规范，即使合同约定开给C，也不应这样开票。

回答人：chenyiwei
会计上应根据实质重于形式原则，根据B是否实际享有或承担存货所有权上的主要风险和报酬，能否主导存货的使用和处置等，确定A的实际客户是谁。如果B是根据C的指令向A采购，只赚取融资服务费和采购代理服务费，则真正的客户是C。但在确认往来款时，应依据合同约定的结算路径，将B作为债务人。